【裁判字號】    89,上易,238
【裁判日期】    890316
【裁判案由】    詐欺
【裁判全文】
臺灣高等法院臺南分院刑事判決              八十九年度上易字第二三八號  Ｃ
      上  訴  人  臺灣臺南地方法院檢察署檢察官
      上  訴  人
      即  被  告  乙○○○
右上訴人因被告詐欺案件，不服臺灣臺南地方法院八十八年度易字第二五○二號中華
民國八十八年十二月九日第一審判決（起訴案號：臺灣臺南地方法院檢察署八十八年
度偵字第二一七六號），提起上訴，本院判決如左：
      主    文
上訴駁回。
      事    實
一、乙○○○在台南市○○街七十八號經營蓮香美容院，明知其平日收入有限，竟基
    於意圖為自己不法所有之概括犯意，分別於民國八十五年二月十一日、八月二十
    六日、八十六年三月二十日、六月十日、十月十六日及八十七年五月六日，邀集
    甲○○（以其配偶靜微名義參加）等多數人參加其任會首，月繳活會新台幣（下
    同）六千元、一萬元、一萬二千元外標、定標制（標金固定並於起會時排定得標
    次序）互助會，會員人數多達六百二十二人之多，先後連續利用活會會員不關心
    會務且不急需用錢，而向會員訛稱某一會員需用錢者為得標者，再向會員收取活
    會會款，使甲○○等多數活會會員陷於錯誤而交付會款給乙○○○多次，迄八十
    七年八月二十六日，乙○○○終因週轉困難而倒會，合計因冒標詐欺會款一千多
    萬元（詳如附表所示）。嗣乙○○○於八十七年十月三日具狀向台灣台南地方法
    院檢察署檢察官自首，而接受裁判。
二、案經乙○○○自首及甲○○於八十八年元月八日訴請台灣台南地方法院檢察署檢
    察官偵查起訴。
      理    由
一、右揭事實，業據上訴人即被告乙○○○於偵查中、原審及本院審理中坦承不諱，
    核與告訴人甲○○指訴相符，此外並有互助會單附卷可稽，被告自白核與事實相
    符，事證明確，其犯行洵堪認定。
二、核被告乙○○○所為，係犯刑法第三百三十九條第一項之詐欺罪。被告先後多次
    詐欺犯行，時間密接，手段相同，並觸犯同一罪名，顯係基於概括犯意為之，為
    連續犯，依刑法第五十六條規定論以一罪，並加重其刑。又被告於前開犯行後於
    八十七年十月三日具狀向台灣台南地方法院檢察署檢察官自首，經原審調閱該署
    八十七年度偵字第一一七三八號偵查卷屬實，並據被告供述綦詳，應依法減輕其
    刑。其刑並先加重後減輕之。原審依刑法第五十六條、第三百三十九條第一項、
    第六十二條前段，罰金罰鍰提高標準條例第一條前段，並審酌被告犯罪之動機、
    目的、手段、所生危害、尚未與告訴人達成民事和解而賠償其損害，其他被害人
    亦僅賠償少許之金額及犯罪後之態度等一切情狀，量處被告有期徒刑二年，認事
    用法及量刑均無不當。檢察官上訴意旨認原審量刑過輕，而被告上訴意旨認原審
    量刑過重，均指摘原判決不當，為無理由，應予駁回。
據上論結，應依刑事訴訟法第三百六十八條，判決如主文。
本案經檢察官李傳來到庭執行職務。
中    華    民    國      八十九      年      三      月      十六      日
                                  臺灣高等法院臺南分院刑事第三庭
                                      審判長法官  黃    聰    明
                                            法官  林    勝    木
                                            法官  黃    三    哲
右正本證明與原本無異。
不得上訴。
                                      法院書記官  陳    淑    貞
中    華    民    國      八十九      年      三      月     十七       日
附錄本案論罪科刑法條全文：
刑法第三百三十九條第一項：
意圖為自己或第三人不法之所有，以詐術使人將本人或第三人之物交付者，處五年以
下有期徒刑、拘役或科或併科一千元以下罰金。


司法院資訊處製作；財團法人民間司法改革基金會備份。
